臺灣新北地方法院民事裁定　　　　　　 110年度勞執字第48號
聲　請　人　黎姵慈　
相　對　人　東貝光電科技股份有限公司

法定代理人　吳慶輝　
上列當事人間聲請裁定准予強制執行事件，本院裁定如下：
    主    文
新北市政府於民國一一零年四月二十一日所處理有關聲請人與相
對人間勞資爭議調解紀錄調解結果欄所載，關於相對人同意給付
聲請人新臺幣肆拾伍萬柒仟壹佰陸拾柒元之調解成立內容部分，
准予強制執行。
聲請人其餘聲請駁回。
聲請程序費用由相對人負擔。
    理    由
一、按勞資爭議經調解成立或仲裁者，依其內容當事人一方負私
    法上給付之義務，而不履行其義務時，他方當事人得向該管
    法院聲請裁定強制執行，勞資爭議處理法第59條第1 項前段
    定有明文。
二、本件聲請意旨略以：聲請人與相對人因薪資、資遣費爭議，
    於民國（下同）110 年4 月21日經新北市政府勞工局指派調
    解人進行調解，雙方調解成立在案。相對人應給付聲請人資
    遣費新台幣（下同）457,167 元及薪資89,690元等，爰請求
    鈞院准予強制執行等語。
三、經查：
  ㈠本件聲請人與相對人間有關薪資爭議，前經新北市政府勞工
    局指派調解人於110 年4 月21日調解成立在案，調解結果為
    部分成立（一），成立內容：「2.勞工……、黎姵慈等與資
    方對於終止勞動契約事由為勞動基準法第14條第5 款及第6
    款不爭執（終止勞動契約日期如附件），勞資雙方同意資方
    應給付資遣費分12期給付（協商分期給付日期基本為每月5
    日，遇假日延至次一工作日），金額及各期金額如附件，第
    1 期金額給付日期為110 年9 月6 日，第2 期金額給付日期
    為110 年10月5 日，第3 期金額給付日期為110 年11月5 日
    ，第4 期金額給付日期為110 年12月6 日，第5 期金額給付
    日期為111 年1 月5 日，第6 期金額給付日期為111 年2 月
    7 日，第7 期金額給付日期為111 年3 月7 日，第8 期金額
    給付日期為111 年4 月6 日，第9 期金額給付日期為111 年
    5 月5 日，第10期金額給付日期為111 年6 月6 日，第11期
    金額給付日期為111 年7 月5 日，第12期金額給付日期為11
    1 年8 月5 日，如有一期未到期視為全部到期。」、蓋有新
    北市政府勞工局影本與正本相符章之同日調解會議紀錄（下
    稱調解會議紀錄附件）：「資遣費支付明細，契約終止日期
    ：110 年5 月31日、平均工資：42,200、資遣費：457,167
    ，分十二期給付，110/9/6 、10/5、11/5、12/6、111/ 1/5
    、2/7 、3/7 、4/5 、5/5 、6/6 、7/5 、各給付：38,097
     ；8/5給付：38,100。結清」，業據聲請人提出新北市政府
    勞資爭議調解紀錄影本、個人台幣存款總覽交易明細影本為
    證，堪信屬實。
  ㈡雖聲請人另提出之110 年5 月31日「協調會議紀錄」中，除
    上述調解會議紀錄附件內容外，另增加記載：「未發工資、
    特休折算暨資遣費支付明細，契約終止日期：2021年5 月31
    日、平均工資：42,200、未發放工資：12,934，2 月未發工
    資、12,934，3 月未發工資、6,288 ，4 月未發工資、20,9
    61，5 月預估薪資、特休折算：36,573，剩餘特休26.0天；
    工資（特休）總額：89,690，分三期給付，6 /7、7/5 各給
    付：29,897；8/5 給付：29,896。結清」等文字，惟該『協
    調』會議紀錄雖與『調解』會議紀錄附件相似，且記載會議
    地點在新北市政府勞工局，然該『協調』會議紀錄僅蓋有相
    對人之印信及聲請人之簽名，並未蓋有新北市勞工局之印信
    ，可認該『協調』會議紀錄未經法定調解機關調解成立，聲
    請人自不得依勞資爭議處理法第59條第1 項直接聲請強制執
    行。（應補充者，聲請人就此部分金額仍可再次向勞工局聲
    請勞資爭議調解，或提起訴訟取得執行名義後，再聲請對相
    對人為強制執行。）
  ㈢從而，聲請人聲請裁定強制執行資遣費457,167 元及薪資89
    ,690元，惟經新北市政府勞工局指派調解人於110 年4 月21
    日調解成立事項為資遣費457,167 元，是聲請人聲請裁定就
    相對人尚未給付之457,167 元准予強制執行，合於法律規定
    ，應予准許。逾此範圍之聲請，為無理由，應予駁回。
四、依勞資爭議處理法第59條第1項，裁定如主文。
中    華    民    國   110    年    10    月    8     日
                     勞動法庭   法  官  劉以全
以上正本係照原本作成。
如對本裁定抗告須於裁定送達後10日內向本院提出抗告狀，並應
繳納抗告費新臺幣1,000元整。
中    華    民    國   110    年    10    月    8     日
                                書記官  許慧禎